臺灣苗栗地方法院刑事判決　　　　　　　 95年度易字第753號
公　訴　人　臺灣苗栗地方法院檢察署檢察官
被　　　告　甲○○
　　　　　　　　　　另案於臺灣苗栗看守所羈押中
上列被告因違反毒品危害防制條例案件，經檢察官提起公訴（95
年度毒偵字第1361號），本院判決如下：
    主  文
甲○○施用第二級毒品，累犯，處有期徒刑捌月。
　　事  實
一、甲○○前因施用毒品案件，先後經2 次觀察、勒戒後，均認
    無繼續施用毒品之傾向，由臺灣苗栗地方法院檢察署檢察官
    ，於民國88年8 月12日、89年1 月17日，分別以88年度偵字
    第3392號及88年度毒偵字668 號、89年度毒偵字第143 號，
    為不起訴處分確定；復因施用毒品案件，經送強制戒治，並
    於91年3 月1 日戒治期滿，復由臺灣苗栗地方法院檢察署檢
    察官以89年度毒偵字第2009、2065號提起公訴，經本院以89
    年度易字第1015號，判處有期徒刑8 月確定，於91年10月26
    日執行完畢；再因施用毒品案件，由臺灣苗栗地方法院檢察
    署檢察官以93年度毒偵字第965 號提起公訴，經本院以93年
    度易字第595 號，判處有期徒刑1 年確定；其又因竊盜案件
    ，經本院以93年度易字第587 號，判處有期徒刑1 年6 月確
    定，上述2 罪，經定其應執行有期徒刑2 年5 月確定，甫於
    95年8 月14日縮短刑期假釋，並於假釋期間交付保護管束中
    （另因執行侵占罪之罰金5000元易服勞役，至同月30日出監
    ），現仍在假釋期間。詎其猶不知悔改，於前述強制戒治執
    行完畢釋放後5 年內，復基於施用第二級毒品之犯意，於95
    年9 月20日臺灣苗栗地方法院檢察署觀護人採尿時回溯96小
    時內某時，在不詳地點，以不明方式，施用第2 級毒品安非
    他命1 次。嗣經觀護人通知執行受保護管束人之甲○○，於
    95年9 月20日至臺灣苗栗地方法院檢察署採尿送驗，結果呈
    甲基安非他命陽性反應，而查獲上情。
二、案經臺灣苗栗地方法院檢察署檢察官自動檢舉後偵查起訴。
    理  由
一、訊據被告甲○○否認有施用第2 級毒品安非他命之犯行，辯
    稱：「可能是朋友在施用毒品時，不慎吸到2 手煙」等語。
二、惟查：
（一）被告經臺灣苗栗地方法院檢察署採尿員所採集之尿液，經
      檢驗之結果，呈安非他命及甲基安非他命陽性反應，此有
      詮昕科技股份有限公司95年9 月28日編號00000000號濫用
      藥物尿液驗報告、臺灣苗栗地方法院檢察署施用毒品犯受
      保護管束人尿液檢體監管紀錄表附卷可稽。
（二）甲基安非他命經口服投與後約百分之70於24小時內自尿中
      排出，約百分之90於96小時自尿液中排出，由於目前國內
      尿液中甲基安非他命之檢驗僅為鑑定其是否為呈陽性反應
      尚未定其含量，且甲基安非他命成分之檢出與其投與方式
      、投與量、個人體質、採尿時間與檢測儀器之精密度等諸
      多因素有關，因此僅憑尿液中呈安非他命陽性反應，並無
      法確實推算吸食時間距採集時間之長短，惟依據上述資料
      推斷，最長可能不會超過4 日，此經行政院衛生署藥物食
      品檢驗局81年2 月8 日（81）藥檢壹字第001156號函示明
      白。
（三）再者，前述詮昕科技股份有限公司之檢驗報告，係載明係
      以ＧＣ／ＭＳ（即氣相層析質譜儀分析法）方法作為確認
      檢驗之方式，而該方法之原理係檢品經氣化後，通過層析
      管分離純化，再將純化後之成分循序送入質譜儀做個別鑑
      定。因質譜儀所測定之圖譜，在化學上被公認具有指紋特
      性，故可據以完全判定該檢品係為何種化合物。職是，台
      北榮民總醫院即認為「若以氣相層析質譜儀（ＧＣ／ＭＳ
      ）作藥物及其代謝產物之定性及定量分析，幾乎不會有偽
      陽性反應產生」，此經該院83年4 月7 日以83北總內字第
      3059號函示明確。
（四）綜上所述，被告之尿液經以氣相層析質譜儀分析法檢驗，
      既係呈安非他命、甲基安非他命陽性反應，顯見被告應有
      在上述採尿時間即於95年9 月20日回溯96小時內之某時施
      用第2 級毒品安非他命的行為甚明。是被告前開辯解，顯
      為事後卸責之詞，委不足採。本件事證明確，被告犯行洵
      堪認定，應依法予以論科。
二、按犯毒品危害防制條例第10條施用第1 級、第2 級毒品之罪
    者，檢察官應先聲請法院裁定將被告令送勒戒處所觀察、勒
    戒，經觀察、勒戒後，認有繼續施用毒品傾向者，應由檢察
    官聲請法院裁定將被告令入戒治處所施以強制戒治，且經強
    制戒治執行完畢釋放後，5 年內再犯第10條之罪，檢察官應
    依一般刑事訴訟程序予以起訴論罪科刑，此觀諸毒品危害防
    制條例第20條第1 項、第2 項、第23條第2 項前段規定自明
    。經查，被告因施用毒品案件，經觀察、勒戒後，認無繼續
    施用毒品之傾向，由臺灣苗栗地方法院檢察署檢察官為不起
    訴處分確定；復因施用毒品案件，經送強制戒治，於91年3
    月1 日戒治期滿等情，此有臺灣高等法院被告前案紀錄表、
    臺灣苗栗地方法院檢察署刑案資料查註紀錄表、法務部全國
    檢察官線上查詢刑案人犯在監所最新資料報表各1 份附卷可
    參。被告前既曾因施用毒品案件，經強制戒治執行完畢釋放
    後5 年內，再犯本案施用毒品罪，依毒品危害防制條例第23
    條第2 項之規定，應予依法論科。
三、經查，安非他命屬毒品危害防制條例第2 條第2 項第2 款所
    規定之第2 級毒品。核被告所為，係犯毒品危害防制條例第
    10條第2 項施用第2 級毒品罪。被告持有第2 級毒品，復進
    而施用，其持有毒品之低度行為，為施用毒品之高度行為所
    吸收，不另論罪。又被告前因施用毒品案件，經本院判處有
    期徒刑8 月確定後，於91年10月26日執行完畢，此有臺灣高
    等法院被告前案紀錄表、臺灣苗栗地方法院檢察署刑案資料
    查註紀錄表各1 份附卷可參。其於前述案件執行完畢後，5
    年之內故意再犯本件有期徒刑以上之罪，為累犯，應依刑法
    第47條第1 項之規定加重其刑。本院審酌被告經送觀察勒戒
    、強制戒治後，仍施用毒品，足以戕害其身心，滋生其他犯
    罪，惡化治安，嚴重損及公益。惟念其施用毒品乃自戕一己
    之身體健康，尚未害及他人，復參考其否認犯行犯後態度不
    佳等一切情狀，量處如主文所示之刑，以資懲儆。
據上論斷，應依刑事訴訟法第299 條第1 項前段，毒品危害防制
條例第10條第2 項，刑法第11條前段、第47條第1 項，判決如主
文。
本案經檢察官魏宏安到庭執行職務。
中　　華　　民　　國　　96　　年　　2 　　月　　7 　　日
                  刑事第三庭  審判長法　官  柳章峰
                                    法  官  吳國聖
                                    法  官  呂曾達
以上正本證明與原本無異。
如不服本判決，應於判決送達後10日內向本院提出上訴狀（應抄
附繕本）。告訴人或被害人如對於本判決不服者，應具備理由請
求檢察官上訴，其上訴期間之計算係以檢察官收受判決正本之日
期為準。
                                    書記官  許千士
中　　華　　民　　國　　96　　年　　2 　　月　　7 　　日
附錄本判決論罪之法條：
毒品危害防制條例第10條。
毒品危害防制條例第10條
施用第一級毒品者，處 6 月以上 5 年以下有期徒刑。
施用第二級毒品者，處 3 年以下有期徒刑。
